# 联营企业收入抵消问题

提问人：HBWHZY 时间：2017-03-04 14:50:48
甲公司有家联营公司，占股35%，甲公司向联营公司出售软件，金额 1000 万元，假设联营公司无其他业务，也没有对该软件摊销。
甲公司在什么条件下可以 不用抵消该笔业务的内部未实现损益（1000*35%=350万元）？谢谢

回答人：chenyiwei
很难，基本无可能，除非丧失对该联营企业的重大影响，或者取得控制权。如果继续保持重大影响或共同控制，就要进行该项抵销。